---
title: "ar.capas.sig"
output: rmarkdown::html_vignette
vignette: >
  %\VignetteIndexEntry{ar.capas.sig}
  %\VignetteEngine{knitr::rmarkdown}
  %\VignetteEncoding{UTF-8}
---

```{r, include = FALSE}
knitr::opts_chunk$set(
  collapse = TRUE,
  comment = "#>"
)
```

Capas geográficas publicadas por el IGN convertidas a objetos `sf`  más cómodos para R. Fuente: https://www.ign.gob.ar/NuestrasActividades/InformacionGeoespacial/CapasSIG

## 200 millas desde la costa del sector antártico

Zona marítima que se extiende más allá del límite exterior del mar territorial, hasta una distancia de 200 millas marinas a partir de la línea de base. Sector antártico.


```{r doscientas_millas_sector_antartico, fig.height=5, fig.width=3}
library(ggplot2)
library(magrittr)
library(ar.capas.sig)

doscientas_millas_sector_antartico %>% 
    ggplot() +
    geom_sf(aes(geometry = geometry)) +
    theme_bw()    
```

## Pais

País se define como una nación jurídicamente organizada. En la entidad se incluyen los límites de la República Argentina.

```{r pais, fig.height=5, fig.width=3}
library(ggplot2)
library(magrittr)
library(ar.capas.sig)

pais %>% 
    ggplot() +
    geom_sf(aes(geometry = geometry)) +
    theme_bw()    
```

## Provincia

División político territorial de primer orden. Incluye la Ciudad Autónoma de Buenos Aires (CABA).

```{r provincia, fig.height=5, fig.width=4}
library(ggplot2)
library(dplyr)
library(magrittr)
library(ar.capas.sig)

provincia %>%
    filter(fna %in% c('Provincia de Buenos Aires',
                      'Ciudad Autónoma de Buenos Aires')) %>% 
    ggplot() +
    geom_sf(aes(geometry = geometry)) +
    theme_bw()    
```

## Departamento

División político administrativa de segundo orden que incluye partido y comuna.

```{r departamento, fig.height=5, fig.width=5}
library(ggplot2)
library(ggrepel)
library(magrittr)
library(sf)
library(ar.capas.sig)

departamento %>%
  filter(provincia_fna == 'Ciudad Autónoma de Buenos Aires') %>% 
  ggplot() +
    geom_sf(aes(geometry = geometry, fill=nam)) +
    geom_text_repel(mapping = aes(coords_x, coords_y, label = nam), 
                    size = 3.5, fontface="bold") +
    theme_bw() +
    theme(plot.title = element_blank(),
      axis.title.x = element_blank(),
      axis.title.y = element_blank())
```

## Municipios

División político administrativa de tercer orden que incluye comunas,
juntas vecinales y demás formas de gobierno local.

```{r municipio, fig.height=5, fig.width=5}
library(ggplot2)
library(ggrepel)
library(magrittr)
library(sf)
library(ar.capas.sig)

municipio %>%
  # filter(provincia_fna %in% c('Ciudad Autónoma de Buenos Aires')) %>% 
    filter(provincia_fna %in% c('Provincia de Buenos Aires'),
           nam %in% c('Tigre', 'San Fernando', 'San Isidro', 'Vicente López')) %>% 
  ggplot() +
    geom_sf(aes(geometry = geometry, fill=nam)) +
    geom_text_repel(mapping = aes(coords_x, coords_y, label = nam), 
                    size = 3.5, fontface="bold") +
    theme_bw() +  
    theme(plot.title = element_blank(),
          axis.title.x = element_blank(),
          axis.title.y = element_blank())
```
